【裁判字號】    95,簡上,275
【裁判日期】    951107
【裁判案由】    重利等
【裁判全文】
臺灣桃園地方法院刑事判決             95年度簡上字第275號
上  訴  人
即  被  告  乙○○
                    號
選任辯護人  陳俊隆律師
上列被告因重利等案件，不服本院95年5 月5 日，95年度壢簡字
第2071號第一審簡易判決（聲請簡易判決處刑案號：臺灣桃園地
方法院檢察署94年度偵字第11666 號），提起上訴，本院合議庭
為第二審判決如下：
    主  文
上訴駁回。
    事  實
一、乙○○為能以其所有之金錢賺取利息，竟基於重利之犯意，
    於民國九十三年間某日起，在桃園縣境內某處牆壁上張貼：
    「急用資金週轉、證件借款、聯絡電話：0000000000」之小
    廣告，供急迫、輕率或無經驗之不特定之人，可依廣告向其
    借款，其利息計算方式為借款新台幣（下同）十萬元，以每
    十天為一期，每期利息二萬元，借款先扣第一期利息，乙○
    ○為擔保其債權並於借款時要求借款人簽發面額為借款金額
    之本票及借據。嗣於九十三年六月間某日，丙○因急需金錢
    周轉，乃撥打上開廣告所留乙○○持用之上開門號，向乙○
    ○接洽貸款事宜，乙○○遂於同年月某日，在丙○所開設位
    於桃園縣中壢市○○街十三號之「童心圓補習班」內，乘丙
    ○需款孔急之際，名義上貸予丙○現金八萬元，然先於借款
    時預扣第一期利息一萬六千元，實際僅交付丙○六萬四千元
    ，並約定每十天需給付利息一萬六千元，丙○同時簽發面額
    八萬元之本票一張及借據一紙交乙○○；丙○借款後，因經
    濟情況未見改善，遂未能完全依約繳息，乙○○乃於同年七
    月間某日，以上開門號電話向丙○表示：遲繳利息一天要罰
    五千元，若不想累計罰錢，則需再簽立面額五萬元本票一張
    等語，丙○為免高額罰款，遂再簽發面額五萬元本票一張予
    乙○○，而此之後，乙○○即改以本金十三萬元計息，即丙
    ○每十日需繳息二萬六千元予乙○○，迨至同年十一月間某
    日止，丙○先後於每月十日、二十日、三十日，均在上開「
    童心圓補習班」內，陸續交付利息予乙○○，先後總計給付
    約五十萬元之利息，其後因無力再給付利息，經與乙○○協
    商後，雙方同意以二十四萬元作為完全清償本、息之金額，
    丙○先於九十三年十二月間某日付款九萬元，繼於九十四年
    一月間，陸續付款五萬元、三萬元、五千元、一萬元（起訴
    書誤載為十八萬五千元）。乙○○至此總計已向丙○收取與
    原本顯不相當之重利約七十萬元。
二、乙○○取得上開與原本顯不相當之重利後，仍不罷手，繼續
    要求丙○清償本金，遂基於恐嚇危害安全之犯意，於九十四
    年一月中旬某日，在上開「童心圓補習班」內，向丙○嚇稱
    ：如果你不還錢沒關係，我就將你補習班噴漆、毀掉，叫小
    弟來站崗，不讓你好好的做云云，以加害名譽、財產之事施
    恐嚇，使丙○心生畏懼，致生危害於安全。嗣經丙○報警後
    ，為警於九十四年二月三日十四時許，在上開「童心圓補習
    班」內，當場查獲前來取款之乙○○而查悉上情。
三、案經桃園縣政府警察局大園分局報由台灣桃園地方法院檢察
    署檢察官偵查後聲請以簡易判決處刑。
    理  由
甲、程序部分：
一、被害人丙○於九十四年二月二日、九十四年二月三日警詢之
    言詞陳述有無證據能力部分：按被告以外之人於審判外之言
    詞或書面陳述，除法律有規定者外，不得作為證據。前項規
    定，於第一百六十一條第二項之情形及法院以簡式審判程序
    或簡易判決處刑者，不適用之，刑事訴訟法第一百五十九條
    定有明文。本件被害人丙○經本院傳喚、拘提均未到庭，其
    於上開警詢之陳述，雖係被告以外之人於審判外之言詞陳述
    ，屬傳聞證據，然本案係經台灣桃園地方法院檢察署檢察官
    聲請以簡易判決處刑，由本院第一審以簡易判決處刑後，被
    告上訴，由本院合議庭適用簡易程序為第二審判決，依刑事
    訴訟法第一百五十九條第二項規定，排除傳聞證據法則之適
    用，是丙○上開於警詢之言詞陳述，自有證據能力。
二、被害人丙○提出其母甲○○與被告電話錄音帶及其譯文有無
    證據能力部分：經本院提示上開錄音譯文予被告後，被告表
    示該錄音譯文所載內容，核與當天其與甲○○之通話內容相
    符；其中甲○○於電話中所言，雖屬被告以外之人於審判外
    之言詞陳述，然如前述，依刑事訴訟法第一百五十九條第二
    項規定，排除傳聞證據法則之適用，是甲○○上開譯文中所
    言，亦有證據能力。被告選任辯護人雖於本院審理時另稱：
    上開錄音及譯文係私人取得之不法證據，無證據能力云云，
    然按為保障人民秘密通訊自由不受非法侵害，並確保國家安
    全維持社會秩序，對於監察人民之通訊雖定有通訊保障及監
    察法，然上開法律旨在限制公權力之實施，若實施偵查之機
    關未依法定程序而施以通訊監察，其所取得之證據係屬違法
    取得之證據，應斟酌人權保障及公共利益之均衡維護，而定
    其證據能力之有無。惟在私人錄音之情形，若所竊錄者係對
    話之一方，則對他方而言其秘密通訊自由並無受侵害可言。
    刑法第三百十五條之一第二款固規定「無故以錄音、照相、
    錄影或電磁紀錄竊錄他人非公開之活動、言論或談話者處三
    年以下有期徒刑、拘役或三萬元以下罰金」，惟該條犯罪之
    成立，必須行為人「無故」竊錄等，始得成立。而通訊保障
    及監察法第二十四條第一項固規定：違法監察他人通訊者，
    處五年以下有期徒刑，惟同法第二十九條另規定：監察他人
    之通訊，而監察者為一方或已得通訊之一方事先同意，而非
    出於不法目的者，不罰。是監察者如為當事人之一方，而非
    出於不法目的者，自亦不構成該罪。再者，有關言論或談話
    之保護，通訊保障及監察法為刑法第三百十五條之一之特別
    規定，因此在通訊及監察法認為係合法之監察行為，即非刑
    法之「無故」為之，自不受處罰。亦即行為人若符合通訊保
    障及監察法第二十九條之規定，而對他人之言論或談話為錄
    音行為，在刑法即不能認為係無故竊錄的行為（最高法院九
    十二年度台上字第二六七七號判決參考）。就本件而言，被
    害人丙○所提出其母甲○○與被告電話交談時，其母甲○○
    將二人會話加以錄音，因甲○○為通訊一方，而甲○○錄音
    是要為其子告訴被告違法重利之佐證，並非出於不法目的，
    依上開說明，即屬通訊及監察法所認之合法監察行為，即非
    刑法之「無故」為之，自非違法取得之證據，本院亦查無丙
    ○、甲○○有何不法事證，是該私人錄音於本件訴訟有證據
    能力，被告之選任辯護人於本院審理時主張該錄音帶及譯文
    係私人取得之不法證據，無證據能力云云，容有誤會。
乙、實體部分：
一、訊據被告乙○○矢口否認有何重利及恐嚇危害安全之犯行，
    辯稱：我是基於朋有關係借貸二十萬元予丙○，沒有收取任
    何利息，至於我與丙○母親甲○○於電話中所談及收取利息
    等情事，是因為我想要取回我的本金，所以隨意附和，我更
    沒有出言恐嚇丙○快點還錢，這些都是誤會云云，然查：
(一)、事實欄一被告重利犯行部分：
、被害人丙○於警詢時陳述：我於九十三年六月間某日，因見
    牆壁上所貼小廣告載有「急用資金周轉、證件借款、聯絡電
    話：Ｚ000000000」等內容，遂以電話聯繫自稱「
    陳先生」之被告，前來我所開設之「童心圓補習班」內，被
    告表示借款十萬元，以十天為一期，每期利息二萬元，因我
    急需用錢，便向被告借款八萬元並簽立面額八萬元本票一張
    及借據一紙，被告扣除第一期利息後，將現金六萬四千元交
    給我，其後因我繳息不正常，被告於同年七月間某日，便以
    電話告知：「遲繳一天要罰五千元，如可簽立面額五萬元本
    票一張，就不需要累計罰錢了」，所以我又依被告指示，簽
    發面額五萬元本票一張予被告，之後被告即以十三萬元計算
    利息，即每十日利息二萬六千元，我都是於每月十、二十、
    三十日，在「童心圓補習班」，交付利息予被告，我繳息至
    九十三年十一月初，共計繳息約五十萬元，其後因為無力繼
    續繳息，遂與被告見面協商，被告叫我改稱他為「林先生」
    ，經協商後，被告同意以二十四萬元分二期處理，我於同年
    十二月付款九萬元，繼於九十四年一月陸續付款五萬元、三
    萬元、五千元、一萬元等，總計又付款十八萬五千元，所以
    自我向被告借貸八萬元起至今，我已經付給被告約七十萬元
    ，但被告還是繼續向我催討欠款等語。
、丙○上開警詢言詞陳述，除可明確指出其借款之對象、該對
    象之聯絡電話及約定借款金額、實拿金額、利息計算方式、
    借款時簽立何種書據、票據及至今支付之款項等細節外，且
    其中所陳其借款之對象即為自稱為「林先生」之被告，其與
    被告聯絡之電話為門號Ｚ000000000號等情，均為
    被告所是認，是丙○係透過被告持用之門號Ｚ000000
    000號行動電話而向被告聯絡借款一節，已堪採信；而丙
    ○上開警詢所陳其借款之時間為九十三年六月間某日；借款
    前一個月每十天繳息一萬六千元；期間因未如期繳息而遭罰
    款，遂改以每十天繳息二萬六千元；陸續繳息約五十萬元後
    ，雙方曾商定以二十四萬元總結借貸；而商訂以二十四萬元
    總結借貸後，亦陸續支付約十八萬元等細節，亦有被告與丙
    ○之母甲○○之電話錄音帶一卷及譯文一份在卷可佐（對話
    內容詳如後述），是丙○上開警詢所陳其於上開時、地，向
    被告借貸上開金錢，並先後給付上開與原本顯不相當之利息
    予被告等情，已堪採信。
、被告雖一再辯稱：我是基於朋有關係借貸二十萬元予丙○，
    沒有收取任何利息，至於我與丙○母親甲○○於電話中所談
    及收取利息等情事，是因為我想要取回我的本金，所以隨意
    附和云云，然查，被告於警詢辯稱：我是一票人出去認識丙
    ○云云，然其竟始終無法舉出任何一位與其一同相識丙○之
    人，以供本院調查，所稱其與丙○係朋友關係一節，已難盡
    信；而被告對於是否持用門號Ｚ000000000號行動
    電話與丙○聯絡一節，先於警詢時辯稱：該門號不是我使用
    ，也不知何人使用云云，然於本院審理時已明白承認該門號
    行動電話係其持用等情，顯有畏罪情虛之嫌；又其對於丙○
    借款時是否簽立借據及本票一節，先於警詢時辯稱：我沒有
    讓丙○簽立八萬元、五萬元本票及借據二張這種東西云云，
    後於檢察官訊問時又改稱：借款時，我有寫借據並讓丙○簽
    立二十萬本票云云，然於本院審理時又改稱：我借錢給丙○
    ，都沒有簽收據，也沒有簽本票云云，除其前後辯解反覆不
    一外，且依卷附其與丙○簽立之和解書載明由丙○取回借據
    等情，是被告此部份所辯顯與事實不符，亦難採信。再參以
    上開譯文載明，丙○之母甲○○曾撥打被告電話並於電話中
    稱：現在丙○的事，我在處理，丙○從六月開始借錢到現在
    ，每十天就付二萬、三萬，付了很久，被罰的就不用講等語
    ，被告回稱：你這樣說沒有錯，但我問你，當初有欠到時，
    需要使用時，我們又有說什麼嗎，今天人家不是拿刀拿槍去
    押他，是他自己主動的，也沒有人勉強他，當初就跟他說有
    能力才來，沒能力就別來等語，甲○○續稱：據我所知，丙
    ○已經給你們四、五十萬了，現在還要用二十四萬來處理，
    我也已經還了十八萬了，你還說要再拿二十萬，我實在也沒
    有那麼多等語，被告回稱：你這樣說就不對，是你自己答應
    要跟我二十萬處理等語，甲○○回稱：你說一天要罰二萬，
    這樣我怎麼有辦法等語，被告回稱：你那天不是要跟人家延
    ，做不到就不要說等語，是依上開被告與甲○○之對話內容
    顯示，被告與甲○○對話時，對於甲○○所稱丙○自該年六
    月（即丙○所指九十三年六月）向被告借錢後，曾係以十餘
    萬元計息（即丙○所指十三萬元），並以十天為期，每期支
    付二、三萬元利息（即丙○所指二萬六千元），丙○先後給
    付利息四、五十餘萬元後，仍須以二十四萬元作為清償基礎
    ，而此二十四萬元部分，亦已由甲○○代償十八萬元等情，
    均回應表示確有其事，而此除核與丙○於上開警詢所稱之其
    向被告借款之金額、計息之方式及先後付款之情形大致相符
    外，且若非被告於借貸金錢予丙○後，真有向丙○收取上開
    與原本顯不相當之重利，丙○之母甲○○怎有可能詳述該等
    細節，而被告又怎有可能在電話中，對於甲○○所稱之借貸
    金額、繳息方式、先後協商之過程及先後收取之金錢數額等
    ，均無異議而表示正確，是被告辯稱：我借錢給丙○，沒有
    收取任何利息，我與丙○母親甲○○於電話中所談及收取利
    息等情事，是因為我想要取回我的本金，所以隨意附和云云
    ，顯屬卸責之詞，難以採信。
(二)、事實欄二被告恐嚇危害安全犯行部分，丙○於警詢時陳述：
    我與被告達成協議以二十四萬元處理全部借貸並先後又給付
    十八萬五千元予被告後，被告仍嫌我還款速度太慢，限我於
    九十四年一月二十五日前，將尾款五萬五千元清償完畢，同
    時對我嚇稱：如果不還錢沒關係，我就將你補習班噴漆、毀
    掉，叫小弟來站崗，不讓你好好的做云云，我因為害怕遭迫
    害，所以向警方報案等語明確，是丙○於報警指訴被告上開
    重利犯行之同時，即主動向員警陳稱其之所以報警，係因遭
    被告以上開言詞恐嚇，至其心生畏懼所致，且對當時被告所
    施言詞恐嚇之內容陳述明確而無瑕疵，其證言已堪採信。被
    告雖一再辯稱：我沒有出言恐嚇丙○快點還錢，這些都是誤
    會云云，然查，丙○於警詢所陳其向被告借貸實際僅拿六萬
    四千元，其先後給付約五十萬元利息後，又與被告協商以二
    十四萬元處理全部借貸，其又先後給付十八萬五千元，然被
    告仍逼迫其繼續清償金錢等情，已有前引譯文載明在卷，而
    丙○於陸續支付上開重利期間，均未報警，竟在與被告達成
    協議以二十四萬元處理全部借貸並先後又給付十八萬五千元
    ，僅剩約五萬元尚未清償後報警，顯然有遭被告另採其他手
    段催逼款項至其心生畏懼所致，是丙○警詢所稱係因被告以
    「如果你不還錢沒關係，我就將你補習班噴漆、毀掉，叫小
    弟來站崗，不讓你好好的做」等言詞對其施恐嚇後，致其害
    怕遭迫害，才向警方報案等語，即與常情相符。再上開譯文
    除載明丙○已陸續支付近七十萬元重利外，且被告曾於電話
    中對甲○○稱：這次你再食言，其他就不用講了，你別再耍
    花樣了，別再囉哩八唆等語，被告顯然暗示甲○○若不依其
    指示完全清償完畢，將另採取措施向丙○催討金錢，而如前
    述，被告向丙○係收取與原本顯不相當之利息，自無可能依
    合法途徑催討該筆款項，被告所暗示將採取之手段顯係非法
    手段已明；而丙○係開設上開補習班一節，為被告所是認，
    丙○所稱被告係以「如果不還錢沒關係，我就將你補習班噴
    漆、毀掉，叫小弟來站崗，不讓你好好的做」等言詞相脅其
    還款一節，亦與一般重利者逼償債務之方式相近，是被告電
    話暗示所將採取之催逼手段，即是丙○所稱被告係以「如果
    不還錢沒關係，我就將你補習班噴漆、毀掉，叫小弟來站崗
    ，不讓你好好的做」等言詞相脅其還款無誤。
(三)、被告之選任辯護人雖稱：丙○上開警詢陳述，是被害人單一
    指訴，又無補強證據，不得作為有罪判決唯一證據云云，然
    按告訴人之指訴，固不得作為有罪判決唯一證據，而須以補
    強證據證明其確與事實相符，然所謂補強證據，並非以證明
    犯罪構成要件之全部事實為必要，倘其得以佐證該陳述之犯
    罪非屬虛構，能予保障其陳述事實之真實性，即已充分。又
    得以佐證者，雖非直接可以推斷該被告實施犯罪，但以此項
    證據與告訴人之陳述綜合判斷，若足以認定犯罪事實，仍不
    得謂非屬補強證據（最高法院九十五年度台上字第四九一九
    號判決參考）。本件被告重利、恐嚇危害安全之犯行，除有
    被害人丙○警詢之指訴外，重利部分，有上開譯文直接佐證
    借款金額、所收取之重利等事實；而恐嚇危害安全部分，除
    亦可由上開譯文所載被告暗示將採取不法措施向丙○催討金
    錢間接推知外，且丙○在依被告指示先後償息七十萬元期間
    ，均未報警，顯然未有對於被告重利犯行，尋求司法保護之
    想法，而其竟在與被告協商以二十四萬元處理全部借貸，其
    又先後給付十八萬五千元後報警，其報警之原因顯非單純揭
    發被告重利犯行而已，是其所稱係因被告以上開言詞，對其
    施以恐嚇，致其心生畏懼才向警局報警等情，即可採信。是
    本院係依據合理之經驗法則及論理法則，綜合上開丙○警詢
    陳述及被告與甲○○之電話譯文，認定被告有上開犯罪事實
    ，自非僅憑被害人之單一指訴而認定被告上開犯罪事實，辯
    護人所稱顯有誤會。另檢察官聲請傳喚丙○、甲○○到庭證
    述，然經本院合法傳喚、拘提丙○、甲○○均未到庭，而丙
    ○已於警詢時證述明確，甲○○所知亦載於上開譯文，且均
    有證據能力，並足認定被告上開犯行，檢察官聲請傳喚丙○
    、甲○○為證人，已無必要，併予敘明。
(四)、綜上，本件事證已經明確，被告犯行堪予認定。
二、論罪科刑：
(一)、查被告行為後，刑法於九十四年二月二日公布，於九十五年
    七月一日施行，按行為後法律有變更者，適用行為時之法律
    ，但行為後之法律有利於行為人者，適用最有利於行為人之
    法律，修正後刑法第二條訂有明文。此條規定乃與刑法第一
    條罪刑法定主義契合，而貫徹法律禁止溯及既往原則，係規
    範行為後法律變更所生新舊法律比較適用之準據法，是刑法
    第二條第一項本身雖經修正，但刑法第二條第一項既屬適用
    法律之準據法，本身尚無比較新舊法之問題，應一律適用裁
    判時之修正後之刑法第二條第一項規定，以決定適用之刑罰
    法律，先予辨明。又比較時應就罪刑有關之共犯、未遂犯、
    想像競合犯、牽連犯、連續犯、結合犯，以及累犯加重、自
    首減輕暨其他法定加減原因（如身分加減）與加減例等一切
    情形，綜其全部罪刑之結果而為比較（最高法院九十五年五
    月二十三日，九十五年度第八次刑庭會議決議參考）。經查
    ：
、關於法定罰金刑最高度部分，刑法第三百四十四條重利罪，
    由原定貨幣單位銀元一千元以下罰金，並依罰金罰鍰提高標
    準條例第一條前段規定提高為十倍（提高後折算為新台幣三
    萬元以下罰金），經依修正後刑法施行法第一條之一第一項
    、第二項前段規定，修正為貨幣單位為新台幣，並就所定數
    額提高為三十倍，亦即修正為新台幣三萬元以下罰金；刑法
    第三百零五條之恐嚇危害安全罪，由原定貨幣單位銀元三百
    元以下罰金，並依罰金罰鍰提高標準條例第一條前段規定提
    高為十倍（提高後折算為新台幣九千元以下罰金），經依修
    正後刑法施行法第一條之一第一項、第二項前段規定，修正
    為貨幣單位為新台幣，並就所定數額提高為三十倍，亦即修
    正為新台幣九千元以下罰金，行為時法並無不利於被告情形
    。
、關於法定罰金刑最低度部分，修正前均係依刑法第三十三條
    第五款規定為（銀元）一元以上（折合新台幣三元以上），
    依罰金罰鍰提高標準條例第一條前段規定提高為十倍；而修
    正後均係依刑法第三十三條第五款則修正為新台幣一千元以
    上，以百元計算之。修正後之規定較不利於被告。
、關於拘役部分，由修正前刑法第三十三條第四款之拘役：一
    日以上，「二月」未滿，但遇有加重時，得加至「四個月」
    ，修正為拘役：一日以上，「六十日」未滿，但遇有加重時
    ，得加至「一百二十日」，行為時法並無不利於被告情形。
、關於易科罰金之折算標準部分，由修正前刑法第四十一條第
    一項前段規定（得以銀元一元以上三元以下折算一日），並
    依修正前罰金罰鍰提高標準條例第二條規定提高一百倍為銀
    元一百元以上三百元以下（即新台幣三百元以上九百元以下
    ）折算一日，修正後刑法第四十一條第一項前段則修正為得
    以新台幣一千元、二千元或三千元折算一日（裁判時罰金罰
    鍰提高標準條例第二條並已刪除），行為時法有利於被告。
、綜合上述各條文修正前、後之比較，揆諸前揭最高法院決議
    ，自應依修正後刑法第二條第一項前段規定，適用被告行為
    時之法律。
(二)、核被告所為，係犯行為時刑法第三百零五條之恐嚇危害安全
    罪及同法第三百四十四條之重利罪。聲請簡易判決處刑意旨
    就被告重利部分認係犯行為時刑法第三百四十五條之常業重
    利罪嫌云云。然依前開說明，被告僅出借上開一筆款項予丙
    ○而取得重利，尚非恃此為其生活之主要憑藉或賴此維生。
    此部分起訴法條，尚有未洽應予變更。被告所犯上開二罪間
    ，犯意各別，罪名不同，行為有異，應分論併罰。原審以被
    告罪證明確，因而適用刑事訴訟法第四百四十九條第一項、
    第四百五十四條第二項、第三百條，行為時刑法第三百零五
    條、第三百四十四條，修正前刑法第四十一條第一項前段、
    第五十一條第六款，罰金罰鍰提高標準條例第一條前段、修
    正前罰金罰鍰提高標準條例第二條規定，並審酌被告之素行
    、犯罪之情節、手段、所造成之危害及犯後態度等一切情狀
    ，分別判處拘役五十五日、拘役四十日，並均諭知易科罰金
    之折算標準，及定其應執行刑拘役九十日，並諭知易科罰金
    之折算標準。本院經核原審之認事用法均無違誤，量刑亦稱
    妥適，被告上訴意旨認其未向被害收取利息且未以上開言詞
    恐嚇被害人云云，指摘原判決不當，為無理由，應予駁回。
    至行為後法律有變更者，依修正前刑法第二條第一項之規定
    ，以適用裁判時法為原則，如行為時法有利於行為人，則例
    外適用行為時法；依修正後刑法第二條第一項規定，以適用
    行為時法為原則，惟如裁判時法有利於行為人，則例外的適
    用裁判時法。以往實務見解，認原判決未及比較適用新舊法
    時，上訴後，雖比較結果以舊法有利於行為人，而原判決別
    無其他撤銷事由，仍應由本院以此為由撤銷改判。惟修正後
    之規定係以適用行為時法為原則，因此原判決雖未及比較適
    用，然上訴本院後，經比較新舊法，行為後之法律並非較有
    利於行為人，仍應適用行為時法，則原判決適用行為時法即
    無不當，自不構成撤銷之事由，併此敘明。
三、據上論斷，應依刑事訴訟法第四百五十五條之一第三項、第
    三百六十八條，判決如主文。
本案經檢察官姚重珍到庭執行職務。
中    華    民    國    95    年    11    月    7     日
                  刑事第三庭審判長法  官  謝順輝
                                  法  官  鄭吉雄
                                  法  官  尹  良
上正本證明與原本無異。
不得上訴。
                                  書記官  廖宜政
中    華    民    國    95    年    11    月    7     日


司法院資訊處製作；財團法人民間司法改革基金會備份。
